---
title: "Relatório de eletrônica 1"
subtitle: "Laboratório 1"
author:
  - Eduardo Kalleb
  - Franciellen Thurler Freire Allemão
  - Sergio Pedro Rodrigues Oliveira
  - Victor Hugo Queiroz
date: "`r format(Sys.time(), '%d %B %Y')`"
#lof: true #adiciona lista de figuras
#lot: true #adiciona lista de tabelas
#toc-title: SUMÁRIO #nome do sumário
output:
  odt_document: 
    number_sections: true
  word_document: 
    toc: TRUE
    number_sections: true
  pdf_document: 
    number_sections: true
    toc: false
header-includes:
  - \usepackage{titling}
  - \pretitle{\begin{center}
    \includegraphics{./RMarkdown/azul.png}\LARGE\\}
  - \posttitle{\end{center}}
  - \renewcommand{\and}{\\}
bibliography: RMarkdown/bibliografia_eletronica1.bib
csl: RMarkdown/abnt.csl
---

\thispagestyle{empty}

\newpage
\pagenumbering{roman}

```{=latex}
\setcounter{tocdepth}{4}
\renewcommand{\contentsname}{SUMÁRIO}
\tableofcontents
```

\newpage

```{=latex}
\setcounter{tocdepth}{4}
\renewcommand{\listfigurename}{LISTA DE FIGURAS}
\listoffigures
```

\newpage

```{=latex}
\setcounter{tocdepth}{4}
\renewcommand{\listtablename}{LISTA DE TABELAS}
\listoftables
```

```{r Pacotes, message=FALSE, warning=FALSE, echo=FALSE}
library(knitr)
library(rmarkdown)
library(readr)
library(tibble)
library(magrittr)
library(dplyr)
library(tidyr)
library(data.table)
library(janitor)
```

\newpage
# INTRODUÇÃO

\pagenumbering{arabic}
\newpage

# OBJETIVO

- Implementar um traçador de curvas $V \times I$ para dispositivos de 2 terminais.\
- Obter as curvas caraterísticas de vários tipos de componentes, com especial ênfase em diodos.\

\newpage

# LISTA DE MATERIAIS

```{r Lista de materiais, echo=FALSE, message=FALSE, warning=FALSE}

#data.frame
Materiais <- c("Jumpers",
               "Protobord",
               "Resistências de 2K Ohm",
               "Ociloscopio",
               "Transformador",
               "Multimetro",
               "Diodo",
               "Diodo zener")
QTD <- c(3,1,2,1,1,1,1,1)
tb_materiais <- data.frame(Materiais, QTD)

#Tabela
kable(tb_materiais, col.names = c("Materiais","QTD"),
      align = "cc", caption = "Lista de materiais")

```

\newpage

# DESENVOLVIMENTO
# CONCLUSÃO

\newpage

# BIBLIOGRAFIA