---
title: "Relatório de eletrônica 1"
subtitle: "Laboratório 1"
author:
  - Eduardo Kalleb
  - Franciellen Thurler Freire Allemão
  - Sergio Pedro Rodrigues Oliveira
  - Victor Hugo Queiroz
date: "`r format(Sys.time(), '%d %B %Y')`"
#lof: true #adiciona lista de figuras
#lot: true #adiciona lista de tabelas
#toc-title: SUMÁRIO #nome do sumário
output:
  odt_document: 
    number_sections: true
  word_document: 
    toc: TRUE
    number_sections: true
  pdf_document: 
    number_sections: true
    toc: false
header-includes:
  - \usepackage{titling}
  - \pretitle{\begin{center}
    \includegraphics{./RMarkdown/azul.png}\LARGE\\}
  - \posttitle{\end{center}}
  - \renewcommand{\and}{\\}
bibliography: RMarkdown/bibliografia_eletronica1.bib
csl: RMarkdown/abnt.csl
---

\thispagestyle{empty}

\newpage
\pagenumbering{roman}

```{=latex}
\setcounter{tocdepth}{4}
\renewcommand{\contentsname}{SUMÁRIO}
\tableofcontents
```

\newpage

```{=latex}
\setcounter{tocdepth}{4}
\renewcommand{\listfigurename}{LISTA DE FIGURAS}
\listoffigures
```

\newpage

```{=latex}
\setcounter{tocdepth}{4}
\renewcommand{\listtablename}{LISTA DE TABELAS}
\listoftables
```

```{r Pacotes, message=FALSE, warning=FALSE, echo=FALSE}
library(knitr)
library(rmarkdown)
library(readr)
library(tibble)
library(magrittr)
library(dplyr)
library(tidyr)
library(data.table)
library(janitor)
library(mice)
library(DescTools)
```

\newpage
# INTRODUÇÃO

## Experimento
## Teoria

\pagenumbering{arabic}
\newpage

# OBJETIVO

- Implementar um traçador de curvas $V \times I$ para dispositivos de 2 terminais.\
- Obter as curvas caraterísticas de vários tipos de componentes, com especial ênfase em diodos.\

\newpage

# LISTA DE MATERIAIS

```{r Lista de materiais, echo=FALSE, message=FALSE, warning=FALSE}

#data.frame
Materiais <- c("Jumpers",
               "Protoboard",
               "Resistências de 2K Ohm",
               "Osciloscópio",
               "Transformador",
               "Multímetro da bancada",
               "Diodo",
               "Diodo zener")
QTD <- c(3,1,2,1,1,1,1,1)
tb_materiais <- data.frame(Materiais, QTD)

#Tabela
kable(tb_materiais, col.names = c("Materiais","QTD"),
      align = "cc", caption = "Lista de materiais")

```

\newpage

# DESENVOLVIMENTO
## Descrição do experimento
## Resultados

Comparando os resultados de cada experimento com sua simulação:\
- Desenho do circuito\
- Cicuito na prática do experimento\
- Resultado do experimento (gráfico)\
- Simulação (gráfico)\

1. Circuito aberto\
2. Curto-circuito\
3. Resistor\
4. Diodo no sentido direto\
5. Diodo zener no sentido direto\
6. Diodo zener no sentido direto em serie com resistor\
7. Diodo zener no sentido reverso em serie com resistor\
8. Diodo no sentido direto em serie com diodo zener no sentido direto\
9. Diodo no sentido direto em serie com diodo zener no sentido reverso\
10. Diodo no sentido direto em paralelo com diodo zener no sentido direto\
11. Diodo no sentido direto em paralelo com diodo zener no sentido reverso\


\newpage

# CONCLUSÃO

\newpage

# BIBLIOGRAFIA